【裁判字號】    99,上易,2238
【裁判日期】    991028
【裁判案由】    竊盜
【裁判全文】
臺灣高等法院刑事判決                99年度上易字第2238號
上  訴  人
即  被  告  甲○○
上列上訴人因竊盜案件，不服臺灣臺北地方法院99年度易字第11
83號，中華民國99年7月6日第一審判決（起訴案號：臺灣臺北地
方法院檢察署99年度偵字第6289號），提起上訴，本院判決如下
：
    主  文
上訴駁回。
    事實及理由
一、本案經本院審理結果，認第一審以上訴人即被告甲○○犯刑
    法第320條第1項之竊盜罪，判處罰金新臺幣10000元，並諭
    知如易服勞役，以新臺幣1000元折算一日。認事用法及量刑
    均無不當，應予維持，並引用第一審判決書記載之事實、證
    據及理由（如附件）。
二、被告上訴意旨略以：安全帽我撿來時很髒，我以為是騎士忘
    記拿走；我沒有偷竊，我也從來沒有承認我去拿被害人的安
    全帽云云。惟查：
  (一)被告於本案為告訴人乙○○攔下而報警查獲時，確實持有本
    案安全帽之事實，業據告訴人於警詢時、原法院審理中證述
    明確（見偵查卷第6頁、原審院卷第49頁）；並有本案安全
    帽照片5張（見原審卷第29頁至第31頁）、贓物認領保管單1
    張（見偵查卷第7頁）附卷可稽。
  (二)次查，案發時即民國99年2月28下午9時38分許，臺北市○○
    路○段93號「寶船日本料理」店門前之監視器翻拍光碟，係
    「寶船日本料理」店於營業上在其門前設置固定之監視器監
    看，接續錄影而翻拍，屬刑事訴訟法第159條之4第3款「其
    他於可信之特別情況下所製作之文書」，依刑事訴訟法第15
    9條之4第3款之規定，亦得為證據。又該監視器翻拍光碟經
    原法院勘驗結果，雖無法清晰辨識拿取本案安全帽之婦人正
    面面容，惟仍得確認該婦人之髮長至脖，髮型為學生頭，且
    左手拉著拉桿式背包之特徵，核與被告為警查獲當日在警局
    內所拍攝照片之髮長、髮型及身材等特徵相符，有原法院99
    年5月21日勘驗筆錄1份（見原審卷第24頁正反面）、照片1
    張（見偵查卷第17頁）存卷足憑。參以，被告亦不否認為警
    所扣得之安全帽1頂係伊在臺北市○○路○段93號前所拿取。
    從而，綜合上開監視器翻拍光碟係翻拍自上址「寶船日本料
    理」店門前之監視器，所攝得之時間係在99年2月28日下午
    10時10時被告為警查獲時前之3、40分鐘內，光碟內所攝拿
    取本案安全帽之婦人特徵復與被告相仿，而被告為警查獲時
    亦確實持有本案安全帽各情，堪認上開監視器翻拍光碟內所
    攝得拿取本案安全帽之婦人係為被告無誤。被告空言否認，
    顯係臨訟飾卸之詞，洵不足採。
  (三)再查，被告茍若誤以為本案安全帽係某位騎士忘記拿走，衡
    諸常情，當還置原處才便於遺失者返回尋找，但無任意將之
    移置他處之理。乃被告在臺北市○○路○段93號「寶船日本
    料理」店門前拿取店內人員乙○○暫放於該處之本案安全帽
    1頂，旋即離開現場；迄乙○○處理完店內打烊事物，驚覺
    失竊返回店內，調閱監視錄影帶發現上情後，立即騎乘機車
    沿仁愛路2段由東往西方向前行約300公尺之遠，行駛至臺北
    市○○路○段45號附近之「瓦城泰國料理」前（即仁愛路與
    臨沂街口時）時，方發現被告甲○○將本案安全帽掛扣於其
    所攜帶拉桿式背包之拉桿上，且拖詞遲不歸還，方報警處理
    。則被告所為，豈得謂「無為自己不法所有之意圖」？是被
    告所辯：伊以為是騎士忘記拿走，伊沒有偷竊乙節，亦無足
    採。
  (四)被告上訴意旨空言否認犯罪，為無理由，應予駁回。
三、據上論結，應依刑事訴訟法第373條、第368條，判決如主文
    。
本案經檢察官彭南雄到庭執行職務。
中    華    民    國    99    年    10    月    28    日
                  刑事第三庭    審判長法  官  陳博志
                                      法  官  陳德民
                                      法  官  劉興浪
以上正本證明與原本無異。
不得上訴。
                                      書記官  阮桂芳
中    華    民    國    99    年    10    月    29    日

司法院資訊處製作；財團法人民間司法改革基金會備份。
